【裁判字號】    97,易,22
【裁判日期】    970123
【裁判案由】    竊盜
【裁判全文】
臺灣基隆地方法院刑事判決                97年度易字第22號
公  訴  人  臺灣基隆地方法院檢察署檢察官
被      告  丙○○
                    （另案在臺灣基隆監獄基隆分監執行中）
上列被告因竊盜案件，經檢察官提起公訴（96年度偵字第6235號
），被告並於準備程序進行中為有罪之陳述，本院乃裁定以簡式
審判程序進行審理，並判決如下：
    主  文
丙○○竊盜，累犯，處有期徒刑肆月，如易科罰金，以新臺幣壹
仟元折算壹日。扣案之機車鑰匙壹支沒收。
    事  實
一、前案紀錄：
  (一)丙○○前因(甲)竊盜案件，經本院於民國90年12月3 日，以90
    年度訴字第563 號判決有期徒刑十月確定；(乙)違反著作權法
    案件，經本院於91年2 月26日，以91年度瑞簡字第9 號判決
    有期徒刑三月確定。所犯(甲)(乙)二案，經本院於91年6 月5 日
    ，以91年度聲字第291 號裁定應執行有期徒刑一年確定，91
    年6 月28日發監執行、92年6 月13日執行完畢。
  (二)又犯竊盜案件，經本院於93年12月23日，以93年度易字第29
    7 號判決有期徒刑四月確定，94年3 月15日發監執行、94年
    7 月14日執行完畢。
  (三)再因(丙)竊盜案件，經本院於95年4 月10日，以95年度易字第
    94號判決有期徒刑七月確定；(乙)違反毒品危害防制條例案件
    ，經本院於94年11月7 日，以94年度訴字第837 號判決有期
    徒刑七月確定。所犯(丙)(丁)二案，經合併計算執行期間，95年
    1 月9 日發監執行、96年2 月14日假釋出監，96年2 月22日
    管束期滿未經撤銷，其未執行之刑，以已執行論。
二、本案事實：
    96年9 月4 日上午9 時，丙○○途經臺北縣瑞芳鎮○○○○
    路13巷147 號前，適見乙○○管領使用之AX8-285 號輕型機
    車1 輛停放該處（按：AX8-285 號輕型機車1 輛，實係乙○
    ○之夫莊世文所有），乃萌生為自己不法所有之意圖暨竊盜
    他人財物之犯意，擅以自備之機車鑰匙1 支啟動該車，藉此
    將之置於自己實力支配之下而竊盜得手，嗣並將之騎往自己
    住處即臺北縣瑞芳鎮○○○○路29巷59號前方停放，俾其得
    隨時供己代步使用。96年9 月5 日上午8 時，丙○○果以該
    車供己代步，乃甫途經臺北縣瑞芳鎮○○路242 號附近，即
    因巧遇路經該地之乙○○而遭攔截；嗣乙○○報警究辦，員
    警乃悉上情，並扣得丙○○所有之上開機車鑰匙1 支。
三、案經乙○○訴由臺北縣政府警察局瑞芳分局移送臺灣基隆地
    方法院檢察署檢察官偵查起訴。
    理  由
一、法院組織之說明
    查刑事訴訟法第二百八十四條之一：「除簡式審判程序、簡
    易程序及第三百七十六條第一款、第二款所列之罪之案件外
    ，第一審應行合議審判。」業於本案繫屬（97年1 月8 日）
    以前經公布施行。兼以本案起訴罪名，核與刑事訴訟法第三
    百七十六條第一款、第二款之規定相符，是其當有首開規定
    之適用，即其法院組織應為獨任審判無誤。
二、本案之審判程序
    本案被告丙○○所犯者，非為死刑、無期徒刑、最輕本刑為
    三年以上有期徒刑之罪或高等法院管轄之第一審案件；兼以
    被告業於準備程序進行中，就被訴事實為有罪之陳述，本院
    乃告知其簡式審判程序之旨，並於聽取公訴人及被告之意見
    後，依刑事訴訟法第二百七十三條之一第一項規定，裁定改
    行簡式審判程序。準此，本案當亦有刑事訴訟法第一百五十
    九條第二項前段，「不受傳聞證據法則拘束」之例外性規定
    之適用。
三、本案事實之認定
    上開事實業據被告丙○○於本院審理時坦承不諱，並經證人
    即被害人乙○○於警詢中證述明確，且有贓物認領保管單1
    紙、車籍資料明細表1 件、機車尋獲照片2 張在卷暨被告所
    有之機車鑰匙1 支扣案可佐，堪認被告於本院審理時之任意
    性自白，與事實相符，可以採信。綜上，本案事證明確，被
    告如本判決事實欄所載之竊盜犯行，堪可認定，應依法論科
    。
四、論罪科刑
  (一)核被告如本判決事實欄二之所為，係犯刑法第三百二十條第
    一項之普通竊盜罪。
  (二)查起訴書雖誤繕被告竊盜地點為「臺北縣瑞芳鎮○○○○路
    29巷59號」之被告住處前方，然此業據蒞庭檢察官於未變動
    其社會基本事實同一性之前提下，當庭更正其竊盜地點如本
    判決事實欄之所載，此有本院審判筆錄在卷可稽；核此更正
    範圍，亦無礙於原起訴所特定之事實。本於檢察一體之原則
    ，本院當以蒞庭檢察官所到庭更正者，為起訴所指之犯罪地
    點。
  (三)又被告曾有如本判決事實欄一所載之犯罪科刑及刑之執行情
    形，此有臺灣高等法院被告前案紀錄表在卷可稽，其於有期
    徒刑執行完畢後，五年以內，故意再犯本起最重本刑有期徒
    刑以上之罪，為累犯，應依刑法第四十七條第一項規定，加
    重其刑。
  (四)本院審酌被告不思正當工作以換取財物，妄想以竊盜方式不
    勞而獲，觀念殊不足取，並亟待矯治；兼衡量被告為圖一己
    逸樂之犯罪動機、被害人乙○○財產法益之侵害程度、被告
    順手牽羊之犯罪手法，暨其已有多起竊盜致遭法院判處罪刑
    之前案紀錄，詳如本判決事實欄一之所示（參見卷附臺灣高
    等法院被告前案紀錄表），乃不思改悔而一犯再犯等一切情
    狀，量處如主文所示之刑，併諭知易科罰金之折算標準。末
    以，犯罪在96年4 月24日以前，且所犯復非「中華民國九十
    六年罪犯減刑條例第三條第一項所列各罪且經宣告死刑、無
    期徒刑或逾有期徒刑一年六月之刑」者，方得適用中華民國
    九十六年罪犯減刑條例第二條第一項第三款減其刑期或金額
    二分之一。茲本案被告之犯罪時間既係96年9 月4 日（參見
    前述），則其當與旨揭減刑要件不符，而無從邀此減刑之寬
    典。從而，本案自不在應適用中華民國九十六年罪犯減刑條
    例第七條、第二條第一項第三款而併予減刑之列。
  (五)扣案之機車鑰匙1 支，係被告所有供本案犯罪之所用，此均
    經被告敘述明確，爰依刑法第三十八條第一項第二款規定，
    併予宣告沒收。
據上論斷，應依刑事訴訟法第二百八十四條之一、第二百七十三
條之一第一項、第二百九十九條第一項前段，刑法第三百二十條
第一項、第四十七條第一項、第四十一條第一項前段、第三十八
條第一項第二款，刑法施行法第一條之一，判決如主文。
本案經檢察官甲○○到庭執行職務。
中    華    民    國    97    年    1     月    23    日
                  刑事第四庭法  官  王慧惠
以上正本證明與原本無異。
如不服本判決應於收受本判決後10日內向本院提出上訴書狀，其
未敘述上訴理由者，並得於提起上訴後10日內向本院補提理由書
狀（均須按他造當事人之人數附繕本）「切勿逕送上級法院」。
中    華    民    國    97    年    1     月    23    日
                            書記官  王一芳
附錄論罪法條：
刑法第320條第1項
意圖為自己或第三人不法之所有，而竊取他人之動產者，為竊盜
罪，處 5 年以下有期徒刑、拘役或 5 百元以下罰金。


司法院資訊處製作；財團法人民間司法改革基金會備份。
